最高法院刑事判決　　　　　　　　　　　　　　　八十六年度台上字第六六四五號
　　上　訴　人　甲○○
右上訴人因重傷害案件，不服台灣高等法院高雄分院中華民國八十六年六月三十日第
二審更審判決（八十六年度上更(一)字第一一六號，起訴案號：台灣屏東地方法院檢察
署八十四年度偵字第五一五九號），提起上訴，本院判決如左：
    主  文
上訴駁回。
    理  由
按刑事訴訟法第三百七十七條規定，上訴於第三審法院，非以判決違背法令為理由，
不得為之。是提起第三審上訴，應以原判決違背法令為理由，係屬法定要件。如果上
訴理由狀並未依據卷內訴訟資料，具體指摘原判決不適用何種法則或如何適用不當，
或所指摘原判決違法情事，顯與法律規定得為第三審上訴理由之違法情形，不相適合
時，均應認其上訴為違背法律上之程式，予以駁回。本件上訴人甲○○上訴意旨略稱
：原判決僅以西瓜刀鋒利，砍人之手，有致他人機能毀敗或重大不治難治傷害之虞，
為一般人所能預見，是上訴人與持西瓜刀之朱金財等人傷害被害人潘民吉之行為，即
有致他人重傷之犯意甚明，然朱金財所用之西瓜刀僅係烤肉用，並非切西瓜用之西瓜
刀，況被害人受傷部分為右手掌，可見上訴人並無使被害人受重傷之犯意及行為，乃
原判決認有重傷害之故意，其推論有違背經驗法則；且上訴人是否與潘燕龍、朱金財
、潘燕宗、邱子民有共同重傷害之犯意聯絡、行為分擔，原判決未以積極證據認定之
，亦有違背法令云云。惟查：原判決認定上訴人帶短刀、朱金財帶西瓜刀、潘燕宗帶
短刀、邱子民帶小刀，由潘燕龍駕車載往潘民吉住處，為報復潘民吉及其兄潘民勝毆
打朱金財，除潘燕龍在車上外，其餘四人進入潘民吉住宅持刀追砍潘民吉右手掌，致
潘民吉右手食、中、無名指不完全截肢及神經損傷之傷害，併右膝蓋一處刀傷，已
明業經潘民吉指述歷歷，上訴人及潘燕宗、朱金財、潘燕龍、邱子民於警訊及一審偵
、審中供認帶西瓜刀、短刀等前往潘民吉住宅，追砍潘民吉，且有潘民吉受傷之診斷
證明書、病歷各一份暨財團法人長庚紀念醫院高雄分院（下稱長庚醫院）函附卷可稽
，並經長庚醫院醫師江原正到庭供明。按西瓜刀、短刀、小刀鋒利，砍人之手，有致
他人機能毀敗或重大不治、難治傷害之虞，為一般人所能預見，上訴人與潘燕宗、朱
金財等分持刀械至被害人住處尋仇砍人，其能致被害人重傷為其所得預見，竟仍執意
為之，且被害人右手深裂傷合併手指不完全截肢，經急救後手指存活應無問題，手基
本功能不致喪失，惟靈活度會較差，有長庚醫院函可稽，可見上訴人等人有使他人重
傷害之犯意，雖未達重傷害之程度，係犯刑法第二百七十八條第三項、第一項使人受
重傷未遂罪。上訴人與朱金財、潘燕龍、潘燕宗、邱子民之間，有犯意之聯絡、行為
分擔皆為共同正犯。凡此均已於判決理由內詳加說明。上訴意旨對原判決認定上訴人
有使人受重傷之故意，究竟如何違背經驗法則、論理法則，未據具體表明，泛詞指摘
，自非適法之第三審上訴理由。其上訴違背法律上之程式，應予駁回。本件既從程序
上駁回，上訴提出證明書等件請求宣告緩刑，自無從斟酌，併此明。
據上論結，應依刑事訴訟法第三百九十五條前段，判決如主文。
中      華      民      國    八十六    年     十一     月     十四     日
                              最高法院刑事第二庭
                                  審判長法官  施  文  仁
                                        法官  陳  炳  煌
                                        法官  張  淳  淙
                                        法官  洪  文  章
                                        法官  林  錦  芳
      右正本證明與原本無異
                                              書  記  官
中      華      民      國    八十六    年     十一     月     十九     日
